臺灣苗栗地方法院刑事判決
110年度訴字第409號
公  訴  人  臺灣苗栗地方檢察署檢察官
被      告  阮蓓源


上列被告因傷害案件，經檢察官提起公訴（110年度調偵字第11
號），因被告於本院準備程序進行中，就被訴事實為有罪之陳述
，經合議庭裁定由受命法官獨任進行簡式審判程序，判決如下：
    主  文
阮蓓源犯傷害罪，處拘役貳拾伍日，如易科罰金，以新臺幣壹仟
元折算壹日。　　
　　犯罪事實及理由
一、本件犯罪事實及證據，除就證據部分補充「被告阮蓓源於審
    理中之自白」外，餘均引用檢察官起訴書之記載（如附件）
    。
二、論罪科刑：
  ㈠核被告阮蓓源所為，係犯刑法第277條第1項之傷害罪。
  ㈡爰審酌被告係成年且智識健全之人，理應知悉在現代民主法
    治社會中，對於任何糾紛之解決，應本諸理性、和平之手段
    與態度為之，詎被告因金錢糾紛而與告訴人范玉霞起爭執後
    ，竟不思以正當方式處理，反而以牙齒咬向告訴人右手，致
    使告訴人受有右側手部開放性咬傷之傷勢，且迄今猶未與告
    訴人達成和解並賠償所受損害，所為甚屬不該，幸告訴人所
    受傷勢尚非嚴重。惟念被告並無前科，此品行資料有臺灣高
    等法院被告前案紀錄表1份存卷可查（見本院卷第9頁），素
    行甚佳，又其犯後於審理中已坦承犯行，態度尚可。兼衡被
    告於審理中自陳學歷為小學肄業，現無業，家中尚有小孩需
    其扶養等語（見本院卷第188至189頁）之智識程度、生活狀
    況等一切情狀，量處如主文所示之刑，並諭知易科罰金之折
    算標準，以資警惕。
據上論斷，應依刑事訴訟法第273條之1第1項、第299條第1項前
段、第310條之2、第454條第2項，刑法第277條第1項、第41條第
1項前段，刑法施行法第1條之1第1項，判決如主文。
本案經檢察官呂宜臻提起公訴，檢察官黃智勇到庭執行職務
中　　華　　民　　國　　111 　年　　5 　　月　　17　　日
                  刑事第三庭    法  官  朱俊瑋
以上正本證明與原本無異。
如不服本判決應於收受判決後20日內向本院提出上訴書狀，並應
敘述具體理由。其未敘述上訴理由者，應於上訴期間屆滿後20日
內向本院補提理由書( 均須按他造當事人之人數附繕本) 「切勿
逕送上級法院」。告訴人或被害人如對本判決不服者，應具備理
由請求檢察官上訴，其上訴期間之計算係以檢察官收受判決正本
之日期為準。　　
  　　　　　　　                書記官　鄭雅雁
中　　華　　民　　國　　111 　年　　5 　　月　　17　　日
附錄本案論罪科刑法條：
中華民國刑法第277條
傷害人之身體或健康者，處5年以下有期徒刑、拘役或50萬元以
下罰金。
犯前項之罪，因而致人於死者，處無期徒刑或7年以上有期徒刑
；致重傷者，處3年以上10年以下有期徒刑。